【裁判字號】    98,易,285
【裁判日期】    980423
【裁判案由】    恐嚇取財等
【裁判全文】
臺灣板橋地方法院刑事判決               98年度易字第285號
公  訴  人  臺灣板橋地方法院檢察署檢察官
被      告  乙○○
上列被告因恐嚇取財等案件，經檢察官提起公訴（97年度調偵字
第577 號），本院依簡式審判程序，判決如下：
    主  文
乙○○共同損壞他人酒瓶、椅子、電視機，足以生損害於他人，
累犯，處拘役肆拾日，如易科罰金，以新臺幣壹仟元折算壹日；
減為拘役貳拾日，如易科罰金，以新臺幣壹仟元折算壹日。
    事  實
一、乙○○於民國91年間，因賭博案件，經本院以91年度重簡字
    第160 號判決判處有期徒刑4 月確定；又於94年間，因違反
    動產擔保交易法案件，經本院以94年度簡字第2199號判決判
    處有期徒刑3 月確定，上述二罪刑並經本院以94年度聲字第
    1868號裁定定應執行有期徒刑6 月確定，於95年1 月27日易
    科罰金執行完畢。詎其猶不知悔改，緣其與堂弟丁○○、父
    親乙○○（丁○○、乙○○所涉恐嚇取財等部分由本院另行
    審理）及渠等之親人蔡明坤、蔡恬沁等人於95年8 月8 日晚
    間，前往甲○○所經營而位於臺北縣新莊市○○路○ 段88號
    之「888 聯誼會」聚餐，旋於同日22時許，乙○○、丁○○
    等二人因細故與甲○○發生爭執，其二人遂共同基於毀損之
    犯意，推由丁○○徒手掀翻甲○○所有而放置於該店內之桌
    子及椅子，因而損壞甲○○所有而放置於店內之酒瓶及椅子
    ，乙○○亦徒手砸毀而損壞甲○○所有而放置於店內之酒瓶
    ，並手持店內甲○○所有之椅子砸向店內所吊掛之電視機而
    損壞該電視機（起訴書誤繕甲○○店內之擺設、桌子亦遭破
    壞而達致令不堪用之程度），足以生損害於甲○○，嗣經甲○○報警處理。
二、案經甲○○訴由臺北縣政府警察局新莊分局報請臺灣板橋地
    方法院檢察署檢察官偵查起訴。
    理  由
一、本案被告乙○○所犯係死刑、無期徒刑、最輕本刑為3 年以
    上有期徒刑或高等法院管轄第一審案件以外之罪，其於準備
    程序中就被訴事實為有罪之陳述，經本院告知簡式審判程序
    之旨，並聽取檢察官、被告之意見後，經合議庭裁定由受命
    法官獨任進行簡式審判程序，合先敘明。
二、上揭犯罪事實，業據被告乙○○於偵查及本院審理時坦承不
    諱，復經證人即共犯丁○○於警詢、偵查中供證明確，且經
    證人即告訴人甲○○於警詢、偵查中指訴綦詳，此外，尚有
    現場照片12幀在卷可考，足認被告乙○○前開不利於己之自
    白與事實相符，應堪採信。本案事證明確，被告乙○○犯行
    洵堪認定，應依法論科。
三、核被告乙○○所為，係犯刑法第354 條之毀損罪。其與丁○○間，就上開犯行，有犯意聯絡及行為分擔，為共同正犯。
    被告蔡中如有如事實一前段所示之犯罪科刑及執行情形，有
    臺灣高等法院被告前案紀錄表在卷可稽，其於上開有期徒刑
    執行完畢後5 年內，故意再犯本案有期徒刑以上之罪，為累
    犯，應依刑法第47條第1 項之規定，加重其刑。爰審酌被告
    乙○○恣意毀損他人之物，應予非難，兼衡其犯罪之手段、
    所生損害，及犯後坦承犯行，然迄未與告訴人達成和解等一
    切情狀，量處如主文所示之刑，並諭知易科罰金之折算標準
    ，以資懲儆。
四、又被告行為後，中華民國96年罪犯減刑條例於96年7 月4 日
   制定公布，並自同年月16日施行，而按犯罪在中華民國96年4
   月24日以前者，除本條例另有規定外，依下列規定減刑：一
   、死刑減為無期徒刑。二、無期徒刑減為有期徒刑二十年。
   三、有期徒刑、拘役或罰金，減其刑期或金額二分之一。又
   依本條例應減刑之罪，未經判決確定者，於裁判時，減其宣
   告刑。依前項規定裁判時，應於判決主文同時諭知其宣告刑
   及減得之刑。再犯最重本刑為五年以下有期徒刑以下之刑之
   罪，依本條例規定減為六月以下有期徒刑、拘役者，應於為
   減刑裁判時，併諭知易科罰金折算之標準，中華民國96年罪
   犯減刑條例第2 條第1 項、第7 條、第9 條分別定有明文。
   查被告上開於95年8 月5 日，犯刑法第354 條之毀損罪，經
   本院判處拘役40日之情（詳見前述），核與中華民國96年罪
   犯減刑條例第2 條第1 項第3 款規定相符，爰減其宣告刑二
   分之一，並依同條例第9 條、刑法第41條第1 項前段之規定
   ，諭知易科罰金之折算標準。
五、至同案被告丁○○、丙○○等二人被訴部分，由本院另行依
    通常程序審理，末此敘明。
據上論斷，應依刑事訴訟法第273 條之1 第1 項、299 條第1 項
前段，刑法第28條、第354 條、第47條第1 項、第41條第1 項前
段，刑法施行法第1 條之1 第1 項、第2 項前段，中華民國96年
罪犯減刑條例第2 條第1 項、第7 條、第9 條，判決如主文。
本案經檢察官郭季青到庭執行職務。
中    華    民    國    98    年    4     月    23    日
                  刑事第十六庭  法  官  鄧雅心
以上正本證明與原本無異。
如不服本判決應於收受判決後10日內向本院提出上訴書狀，並應
敘述具體理由。其未敘述上訴理由者，應於上訴期間屆滿後20日
內向本院補提理由書（均須按他造當事人之人數附繕本）「切勿
逕送上級法院」。
                                書記官  王小芬
中    華    民    國    98    年    4     月    23    日
附錄本案論罪科刑法條
中華民國刑法第三百五十四條
毀棄、損壞前二條以外之他人之物或致令不堪用，足以生損害於
公眾或他人者，處二年以下有期徒刑、拘役或五百元以下罰金。


司法院資訊處製作；財團法人民間司法改革基金會備份。
